最高法院刑事判決　　　　　　　　　　　　　　　九十三年度台上字第三０六四號
　　上 訴 人
　　即自訴人　丙○○
　　　　　　　　　　　（另案在台灣澎湖監獄執行）
　　被　　告　乙○○
　　　　　　　　　　　通訊處：台灣高雄第二監獄衛生科
　　　　　　　甲○○
　　　　　　　　　　　通訊處：台灣高雄女子監獄
右上訴人因自訴被告等業務過失致人於死案件，不服台灣高等法院高雄分院中華民國
九十三年四月一日第二審更審判決（九十三年度上更(一)字第二五號，自訴案號：台灣
高雄地方法院九十一年度自字第二三八號），提起上訴，本院判決如左：
    主  文
上訴駁回。
    理  由
按刑事訴訟法第三百七十七條規定：上訴於第三審法院，非以判決違背法令為理由，
不得為之。是提起第三審上訴，應以原判決違背法令為理由，係屬法定要件。且必須
依據卷內資料為具體之指摘，並足據以辨認原判決已具備違背法令之形式，始屬相當
。本件原判決以上訴人即自訴人丙○○自訴意旨略稱：自訴人之妻即被害人林美月因
傷害及妨害自由等案件，於民國九十年十月七日入台灣高雄看守所附設女子分監執行
前，身體健康，並無異狀，卻於同年月十九日下午二時至三時許，因感冒不適，經該
所衛生科人員注射醫療後，於當日下午三時三十分許至四時三十分許在該所盥洗時，
突然呈現無心跳、呼吸等死亡狀態，經送高雄國軍總醫院急救，延至同年月二十五日
晚間八時不治死亡。而依高雄國軍總醫院出具之診斷證明書記載，被害人林美月係因
蜘蛛膜下腔出血導致中樞衰竭死亡，然被害人林美月於入監執行前，身體健康，竟於
入監執行短短十餘日產生蜘蛛膜下腔出血，無論係因外力或醫療不當所致，均係該所
衛生科郭姓主管及女戒護主管（姓名年籍均不詳）怠忽職守所致，且被害人林美月在
國軍高雄總醫院加護病房就醫期間，已呈現死亡狀態，該所衛生科郭姓主管猶一再以
不辦理保外就醫即需自行支付龐大之醫藥費用為由，誘騙自訴人之子陳登峰辦理保外
就醫以推卸責任，因認被告即該所衛生科郭姓主管乙○○及附設女子監獄女戒護主管
甲○○涉犯刑法第第二百七十六條第二項之罪嫌云云。經審理結果，不能證明被告乙
○○、甲○○犯罪，因而維持第一審諭知被告等均無罪之判決，駁回上訴人在第二審
之上訴，已詳敘其理由。另敘明上訴人指陳其在台灣高雄監獄服刑中，獲知被害人林
美月死亡後，曾於九十年十月三十日具狀請求檢察官相驗林美月屍體，但遭該監獄科
員馮建材、主管簡隆安二人阻止，爰請求傳訊證人馮建材、簡隆安證述確有此事一節
。經查上訴人服刑之台灣高雄監獄位在高雄縣大寮鄉，與被告二人服務之台灣高雄看
守所（包括附設高雄女監分監）位在高雄縣燕巢鄉係不同地點，證人馮建材等與被告
二人間並無同事關係，上訴人此部分請求與本件被告二人有無業務過失致人於死待證
事項，並無關聯，認無傳訊證人馮建材及簡隆安之必要。又上訴人於原審更審中請求
傳訊證人陳登峰，及林定國，分別證明保外就醫程序違法或林美月未保外就醫前已腦
死等情，因證人陳登峰於原審更審前已到庭證述明確。而被害人林美月係九十年十月
十九日昏迷送醫，同月二十二日家屬辦妥保外就醫手續，而於同月二十五日死亡，已
如前述，自無傳訊證人林定國之必要，綦詳。從形式上觀察，並無違背法令之情形存
在。上訴意旨置原判決上開明確論斷於不顧，仍執其自訴意旨所指及以自己之說詞，
就事實審法院採證認事之職權行使，泛指其有違背證據及經驗法則之違法，殊非適法
之上訴第三審理由。應認其上訴為違背法律上之程式，予以駁回。
據上論結，應依刑事訴訟法第三百九十五條前段，判決如主文。
中　　　華　　　民　　　國　　九十三　　年　　　六　　　月　　 十七 　　日
                              最高法院刑事第二庭
                                  審判長法官  陳　錫　奎
                                        法官  洪　清　江
                                        法官  李　伯　道
                                        法官  邵　燕　玲
                                        法官  陳　世　雄
      右正本證明與原本無異
                                              書  記  官
中　　　華　　　民　　　國　　九十三　　年　　　六　　　月　　二十五　　日
                                                                        Ａ
